【裁判字號】    97,易,2222
【裁判日期】    970630
【裁判案由】    竊盜
【裁判全文】
臺灣臺中地方法院刑事判決              97年度易字第2222號
公  訴  人  臺灣臺中地方法院檢察署檢察官
被      告  甲○○
上列被告因竊盜案件，經檢察官提起公訴（97年度偵字第8306號）
，本院判決如下：
    主    文
甲○○攜帶兇器竊盜，累犯，處有期徒刑捌月，扣案之鐵纜剪壹
支沒收。
    犯罪事實
一、甲○○前於民國89年間因贓物案件，經本院以89年度簡字第
    71號判處有期徒刑1年，緩刑3年（嗣經撤銷緩刑）確定；其
    於緩刑期間即於91年間因犯竊盜案件，經本院以91年度易字
    第2017號判處有期徒刑1年2月確定；復於95年間因贓物案件
    ，經臺灣桃園地方法院以94年度桃簡字第1299號判處有期徒
    刑2月確定；上開3罪接續執行，於95年9月11日縮短刑期假
    釋付保護管束期滿，視為執行完畢。猶不知悔改，於97年4
    月1日下午5時15分許，在臺中市○區○○路3段與太平路口
    ，見臺中市警察局第二分局警員廖志文所有，鎖於上址人行
    道之誘捕腳踏車1輛，竟意圖為自己不法之所有，以其所有
    客觀上足供兇器使用之電纜剪1支，剪斷前開腳踏車之鏈條
    鎖（毀損部分未據告訴），竊取前開腳踏車，得手後騎乘竊
    得之腳踏車離開時，為員警於同日下午5時20分許，當場查
    獲，並扣得甲○○所有前揭電纜剪1支。
二、案經臺中市警察局第二分局報請臺灣臺中地方法院檢察署檢
    察官偵查起訴。
    理    由
一、本件被告甲○○對於卷內書面證據資料之證據能力並未有所
    爭執，迄於言詞辯論終結前，亦未主張有何刑事訴訟法第15
    9條第1項不得為證據之情形，應認其已同意本件 (含偵查卷
    及調查筆錄) 卷內之書面證據資料均得作為證據，且經本院
    審酌後，認本件卷內證據資料並無不適當之情形，應認均有
    證據能力，合先敘明。
二、訊據被告甲○○對於上揭犯罪事實於本院準備程序及審理時
    均坦承不諱，且有贓物認領保管單、現場圖、第二分局育才
    派出所偵辦刑案職務報告書各1份及相關照片4張在卷可憑，
    並有上開電纜剪1支扣案可證，足認被告之自白與事實相符
    ，本件事證明確，被告上開加重竊盜之犯行堪予認定。
三、按刑法第321條第1項第3款之攜帶兇器竊盜罪，係以行為人
    攜帶兇器竊盜為其加重條件，此所謂兇器，其種類並無限制
    ，凡客觀上足對人之生命、身體、安全構成威脅，具有危險
    性之兇器均屬之，且祇須行竊時攜帶此種具有危險性之兇器
    為已足，並不以攜帶之初有行兇之意圖為必要 (最高法院79
    年台上字第5253號判例意旨參照) 。本件被告所使用之上開
    竊盜工具電纜剪刀1支，足以為殺傷人之生命、身體之器械
    ，要係具有危險性之兇器無誤。故核被告所為，係犯刑法第
    321條第1項第3款攜帶兇器竊盜罪。另被告於89年間因贓物
    案件，經本院以89年度簡字第71號判處有期徒刑1年，緩刑3
    年（嗣經撤銷緩刑）確定，其於緩刑期間即於91年間因犯竊
    盜案件，經本院以91年度易字第2017號判處有期徒刑1年2月
    確定，復於95年間因贓物案件，經臺灣桃園地方法院以94年
    度桃簡字第1299號判處有期徒刑2月確定，上開3罪接續執行
    ，於95年9月11日縮短刑期假釋付保護管束期滿，視為執行
    完畢，此有臺灣臺中地方法院檢察署刑案資料查註紀錄表及
    臺灣高等法院被告全國前案紀錄表各1份在卷足憑，其於5年
    以內故意再犯本件有期徒刑以上之罪，為累犯，應依刑法47
    條第1項之規定，加重其刑。又警察機關誘捕方式之辦案可
    區分為兩種，一為創造犯意型誘捕，一為提供機會型誘捕。
    前者，又稱為陷害教唆，係指行為人原無犯罪意思，因受他
    人（如便衣警察）之引誘，始生犯意，進而著手實行犯罪構
    成要件行為而言，此種情形所取得之證據，因違反正當法定
    程式，且逾越偵查犯罪之必要程度，其因此所取得之證據資
    料，應無證據能力。後者，又稱為機會教唆，係指行為人原
    本即有犯罪之意思，其從事犯罪構成要件行為之犯意，並非
    他人所創造，司法警察僅係利用機會加以誘捕，此種情形之
    犯罪行為人本具有犯罪之犯意，初非警察人員所造意，司法
    警察僅係運用設計引誘之技巧，使其暴露犯罪事證而加以逮
    捕偵辦，並未違反憲法對於基本人權之保障，且於公共利益
    之維護有其必要性，故依此所得之證據，則有證據能力，自
    得採為法院論罪科刑之依據，最高法院95年度台上字第4538
    號判決可資參照，又按刑事法上所謂之「陷害教唆」，係指
    行為人以「誘人入罪」之意思，對於一個「原無犯罪念頭」
    之人，經由明示或默示之意思表示，惹起被教唆人之犯罪決
    意之謂，是苟被教唆人本即有犯罪之念頭，警員縱有實施「
    誘捕偵查」之方法，亦僅是讓被告之犯行「提前」浮現，並
    非藉此惹起被告之犯意；本件被告所竊取之上開腳踏車，雖
    係屬警員廖志文所有鎖於上址人行道之誘捕腳踏車，惟被告
    持電纜剪剪斷前開腳踏車之鏈條鎖，得手後欲騎乘腳踏車離
    開，已屬既遂，當無所疑，而置放誘捕腳踏車查案警員之行
    為，僅係使被告無法將竊得之腳踏車順利騎走，不能謂被告
    無實現竊盜犯罪之可能，故綜前所述，被告所為之竊盜行為
    業已既遂，此與警員並非對於一個「原無犯罪念頭」之人，
    經由明示或默示之意思表示，惹起其犯罪決意之所謂「陷害
    教唆」之情形尚屬有間，且此部分業經蒞庭檢察官當庭陳明
    被告係成立加重竊盜既遂罪在卷 (見本院卷頁23反) ，併此
    敘明。爰審酌被告前有贓物、竊盜等前科，素行非佳，本件
    竊盜對社會治安及被害人所生危害尚非甚鉅，且念其犯後終
    能於本院審理時坦承犯行，態度尚佳，及其犯罪之動機、目
    的、手段等一切情狀，量處如主文所示之刑，以示懲儆，公
    訴意旨認應判處有期徒刑1年，尚嫌過重。再者，查本件被
    告之犯罪行為值得非難，自不可取；本院衡酌本件被告犯罪
    之情節（包含竊盜所使用之手段與竊盜所得財物之價值）、
    其行為之嚴重性、所表現之危險性及對於未來行為之期待性
    ，依憲法比例原則之規範，認本件量處被告如主文所示之刑
    ，已足收懲儆之效，未達須以保安處分預防矯治之程度，尚
    無施以強制工作之必要，附此敘明。另扣案之被告持以行竊
    之電纜剪1支，係屬被告所有，業經被告陳明在卷  (見警卷
    頁5) ，且為犯本件竊盜罪所用之物，爰依刑法第38條第1項
    第2款之規定宣告沒收之。
據上論斷，應依刑事訴訟法第299條第1項前段，刑法第321條第
1項第3款、第47條第1項、第38條第1項第2款，判決如主文。
本案經檢察官乙○○到庭執行職務。
中    華    民    國    97    年    6    月    30    日
                       刑事第三庭  法  官  楊曉惠
上正本證明與原本無異。
如不服本判決，應於收受送達後10日內向本院提出上訴書狀（應
敘述具體理由並附繕本）。
上訴書狀如未敘述理由，應於上訴期間屆滿後20日內補提理由書
於本院。
                                   書記官  陳玲誼
中    華    民    國    97    年    6    月    30    日
附錄本案論罪科刑法條全文：
刑法第321條：
犯竊盜罪而有左列情形之一者，處6月以上、5年以下有期徒刑：
一  於夜間侵入住宅或有人居住之建築物、船艦或隱匿其內而犯
    之者。
二  毀越門扇、牆垣或其他安全設備而犯之者。
三  攜帶兇器而犯之者。
四  結夥三人以上而犯之者。
五  乘火災、水災或其他災害之際而犯之者。
六  在車站或埠頭而犯之者。
前項之未遂犯罰之。


司法院資訊處製作；財團法人民間司法改革基金會備份。
